臺灣花蓮地方法院刑事判決　　　　　　　 94年度訴字第352號
公　訴　人　臺灣花蓮地方法院檢察署檢察官
被　　　告　張顥騰原名乙○○.
上列被告因違反著作權法案件，經檢察官提起公訴（九十四年度
發查偵字第二九號），經本院合議庭裁定由受命法官獨任依簡式
審判程序審理，並判決如下：
    主  文
張顥騰共同連續意圖營利而以重製之方法侵害他人之著作財產權
，累犯，處有期徒刑伍月，如易科罰金，以參佰元折算壹日。
    事  實
一、張顥騰（原名乙○○）於民國八十八年間曾因毀損債權案件
    ，經台灣高等法院花蓮分院以八十八年度上易字第一八六號
    判處有期徒刑三月、得易科罰金確定，並於八十八年十一月
    二十五日易科罰金執行完畢，竟不知悔改。其明知丙○○所
    攝影之十張山水或花卉等風景照片為丙○○之著作，不得擅
    自重製，竟於民國九十一年六月間某日起迄同年十二月二十
    二日止，與甲○○（另案審結）基於意圖營利而重製他人著
    作財產權之共同犯意聯絡，未經丙○○之授權，連續將上開
    丙○○所拍攝享有著作財產權之十張風景圖攝影著作，重製
    於Ｔ恤、年曆海報、相片、鑰匙圈等商品上，並在台東縣卑
    南鄉○○村○○路三十之二號知本富野渡假村飯店內設攤銷
    售而營利，嗣為丙○○於同年十二月二十二日前往該處購買
    印有上開風景著作之Ｔ恤二件及鑰匙圈四個而查悉上情，張
    顥騰遂於同日與丙○○簽立和解契約書，同意賠償新台幣（
    下同）七十萬元，並由甲○○於九十一年十二月三十一日簽
    發金額為五萬兩千一百二十元至五萬兩千一百八十元不等之
    本票十二紙予丙○○用以分期清償前開賠償金額，嗣因前開
    本票屆期未兌現，丙○○始於九十二年五月二十三日提出告
    訴，並提出上開購買之Ｔ恤二件及鑰匙圈四個。
二、案經被害人丙○○訴由台灣花蓮地方法院檢察署檢察官偵查
    起訴。
    理  由
一、上揭事實，迭據被告張顥騰於警詢及本院審理中坦承不諱，
    經核與證人丙○○於警詢、偵查時及本院審理中證述之被侵
    害權利經過相符，並有丙○○攝影之風景照片十張、契約書
    一份、本票十二紙、估價單、統一發票各乙紙及現場照片九
    幀附卷可查，且有Ｔ恤二件及鑰匙圈四個扣案可佐，被告前
    開自白與事實相符，堪信其為真實。本案事證明確，被告犯
    行洵堪認定，應予依法論科。
二、按被告行為時，著作權法第九十一條第二項規定：意圖銷售
    或出租而擅自以重製之方法侵害他人之著作財產權者，處六
    月以上五年以下有期徒刑，得併科新台幣三十萬元以下罰金
    ；嗣著作權法於九十二年七月九日修正，同年月十一日生效
    ，其第九十一條第一項規定：意圖營利而以重製方法侵害他
    人之著作財產權者，處五年以下有期徒刑、拘役，或併科新
    台幣二十萬元以上二百萬元以下罰金；著作權法復於九十三
    年九月一日修正，同年月三日生效，其第九十一條第二項規
    定：意圖銷售或出租而擅自以重製之方法侵害他人之著作權
    者，處六月以上五年以下有期徒刑，得併科新台幣二十萬元
    以上二百萬元以下罰金，經比較新舊法結果，以九十二年七
    月九日修正之著作權法第九十一條第一項對被告較為有利，
    爰依刑法第二條第一項但書之規定，適用九十二年七月九日
    修正之著作權法。核被告所為，係犯九十二年七月九日修正
    之著作權法第九十一條第一項之意圖營利而以重製方法侵害
    他人著作財產權罪。被告與同案被告甲○○間，就前開犯行
    有犯意聯絡行為分擔，應論以共同正犯。被告多次重製告訴
    人攝影著作之行為，時間緊接，所犯罪名相同，顯係出於概
    括之犯意為之，為連續犯，應依刑法第五十六條之規定以一
    罪論，並加重其刑。公訴人因漏未審酌前開新舊法之適用，
    誤認被告涉犯九十年十一月十二日修正之著作權法第九十一
    條第二項之罪，尚有未洽，附此敘明。被告有事實欄所示之
    前科，並於八十八年十一月二十五日易科罰金執行完畢，有
    台灣高等法院被告前案紀錄表一份在卷可查，其於有期徒刑
    執行完畢後五年以內再犯本件有期徒刑以上之罪，為累犯，
    應依刑法第四十七條規定加重其刑，並依法遞加之。爰審酌
    被告有偽造有價證券、賭博及毀損債權等前科，素行不佳，
    有前開刑案紀錄表一份可稽，其犯罪之動機、手段、對告訴
    人之損害，及其犯罪後坦承犯行，尚知錯誤等一切情狀，量
    處如主文所示之刑，並諭知易科罰金之折算標準。扣案Ｔ恤
    二件及鑰匙圈四個，雖係被告犯罪所得之物，然業已販賣予
    告訴人，而非被告所有，已據告訴人證述在卷，爰不予宣告
    沒收，併此敘明。
據上論斷，應依刑事訴訟法第二百七十三條之一、第二百九十九
條第一項前段，九十二年七月九日修正之著作權法第九十一條第
一項，刑法第十一條前段、第二條第一項但書、第二十八條、第
五十六條、第四十七條、第四十一條第一項前段，罰金罰鍰提高
標準條例第二條，判決如主文。
本案經檢察官許景森到庭執行職務。
中　華　民　國　  九十四　　年　　十一　月　　三十　　日
　　　　　　　　　台灣花蓮地方法院刑事第二庭
                      法　官　    俞  秀  美
上列正本證明與原本無異。
如對本判決不服，應於送達後10日內，向本院提出上訴狀（應抄
附繕本）告訴人或被害人如對於本判決不服者，應具備理由請求
檢察官上訴，其上訴期間之計算係以檢察官收受判決正本之日期
為準。
                      書記官
中　華　民　國　  九十四　　年　　十一　月　　三十　　日
附錄本案論罪科刑之法條：
九十二年七月九日修正之著作權法第九十一條：
意圖營利而以重製之方法侵害他人之著作財產權者，處五年以下
有期徒刑、拘役，或併科新臺幣二十萬元以上二百萬元以下罰金
。
非意圖營利而以重製之方法侵害他人之著作財產權，重製份數超
過五份，或其侵害總額按查獲時獲得合法著作重製物市價計算，
超過新臺幣三萬元者，處三年以下有期徒刑、拘役，或科或併科
新臺幣七十五萬元以下罰金。
以重製於光碟之方法犯第一項之罪者，處五年以下有期徒刑、拘
役，或併科新臺幣五十萬元以上五百萬元以下罰金。
